【裁判字號】    99,訴,883
【裁判日期】    990803
【裁判案由】    毒品危害防制條例
【裁判全文】
臺灣臺中地方法院刑事判決               99年度訴字第883號
公  訴  人  臺灣臺中地方法院檢察署檢察官
被      告  甲○○
被      告  乙○○
共      同
指定辯護人  本院公設辯護人丙○○
上列被告因毒品危害防制條例案件，經檢察官提起公訴（99年度
偵字第4053號、第4055號），本院判決如下：
    主    文
甲○○犯如附表1、2所之罪，處如附表1、2所示之刑，應執行有
期徒刑拾陸年，扣案0000000000號行動電話壹支（含ＳＩＭ卡壹
張）沒收，未扣案如附表1所示之犯罪所得財物，均與乙○○連
帶沒收，如全部或一部不能沒收，以其二人財產連帶抵償之，未
扣案如附表2所示之犯罪所得財物，均沒收，如全部或一部不能
沒收，追徵其價額（不詳門號之行動電話及ＳＩＭ卡部分）或以
其財產抵償（現金部分）。
乙○○犯如表1所示之罪，處如附表1所示之刑，應執行有期徒刑
拾年，扣案0000000000號行動電話壹支（含ＳＩＭ卡壹張）沒收
，未扣案如附表1所示之犯罪所得財物，均與甲○○連帶沒收，
如全部或一部不能沒收，以其二人財產連帶抵償之。
    事    實
一、甲○○（綽號阿飄、飄哥、小賀）前因偽造印文、偽造文書
    、贓物、施用毒品等案件，經法院分別判處有期徒刑4月、6
    月、8月、5月確定，嗣經減刑，定應執行有期徒刑11月，於
    民國96年7月22日執行完畢。詎其仍不知悔改，與其女友乙
    ○○（綽號舒跑）均明知海洛因、甲基安非他命分別為毒品
    危害防制條例所列之第一級、第二級毒品，非經許可不得販
    賣，竟基於共同販賣海洛因、甲基安非他命以營利之犯意聯
    絡，在附表1所示時間、地點，以渠等共同使用之門號00000
    00000號行動電話為販毒之聯絡工具，多次販賣海洛因或甲
    基安非他命毒品供李騰榆、劉仕憲、鄭文良及陳宗隆施用。
    甲○○又另基於販賣海洛因、甲基安非他命毒品以營利之犯
    意，在附表2所示時間、地點，以其使用之門號0000000000
    號行動電話為販毒之聯絡工具，多次販賣海洛因或甲基安非
    他命毒品供嚴景揚、邱志賢及傅凱彬等人。嗣經警於99年2
    月8日下午5時許，在甲○○、乙○○位在臺中縣大甲鎮○○
    路99巷3之2號之住處執行拘提到案，並扣得上開0000000000
    號之行動電話1支 （含ＳＩＭ卡一張）。
二、案經臺灣臺中地方法院檢察署檢察官指揮台中縣警察局大甲
    分局移送臺灣臺中地方法院檢察署檢察官偵查起訴。
    理    由
一、訊據被告甲○○、乙○○二人，均坦承有前揭販賣第一級毒
    品海洛因，及販賣第二級毒品甲基安非他命之犯行，並經證
    人傅凱彬、嚴景揚、賴進福、李騰榆、鄭文良、陳宗隆、邱
    志賢、劉仕憲等人警詢中陳述（證人傅凱彬等人於警詢中之
    陳述，係被告以外之人於審判外之陳述，惟當事人、辯護人
    於本院調查證據時，知有刑事訴訟法第159條第1項不得為證
    據之情形，而未於言詞辯論終結前聲明異議，視為同意作為
    證據，且本院審酌該言詞陳述或書面陳述作成時之情況，認
    為適當，依同法第159條之5規定，得為證據）及偵查中陳述
    （證人傅凱彬等人於偵查中向檢察官所為之陳述，係被告以
    外之人於審判外之陳述，惟業經傅凱彬等人具結在案，且無
    顯有不可信之情況，依刑事訴訟法第159條之1第2項之規定
    ，有證據能力）在卷，復有渠等共同使用之門號0000000000
     號行動電話一支扣案可資佐證，及通訊監察書、台中縣警
    察局大甲分局指認犯罪嫌疑人紀錄表、監聽譯文、通聯紀錄
    表、手機簡訊內容翻拍照片等附卷可參，足徵被告二人之自
    白與事實相符，事證明確，被告二人之犯行洵堪認定。
二、核被告甲○○、乙○○所為，均係犯毒品危害防制條例第4
    條第1項、第2項之販賣第一級毒品海洛因罪，及販賣第二級
    毒品甲基安非他命罪。其等販賣毒品前持有毒品之低度行為
    ，已為其後販賣之高度行為所吸收，不另論列，被告2人間
    ，就附表1所示之犯行，均有犯意聯絡及行為分擔，為共同
    正犯。被告甲○○前因偽造印文等案件，經法院判處有期徒
    刑11月確定，甫於96年7月22日執行完畢，有台灣高等法院
    被告前案紀錄表在卷可稽，其於5年以內，故意再犯本件有
    期徒刑以上之罪，係累犯，就其販賣第一級毒品海洛因法定
    刑為併科罰金部分，及販賣第二級毒品甲基安非他命法定刑
    為有期徒刑及併科罰金部分，依刑法第47條第1項之規定，
    加重其刑。再被告2人於偵查中及審理中均坦承上開販賣第
    一、二級毒品之犯行，依毒品危害防制條例第17條第2項規
    定減輕其刑。被告二人所犯販賣第一級毒品及第二級毒品之
    犯行，每次所得財物僅500元至3000元不等，金額不大，數
    量亦僅係一小包，數量亦不多，如處以最低法定刑，猶顯過
    重，其二人犯罪情狀顯可憫恕，依刑法第59條之規定，減輕
    其刑，至被告二人雖抗辯其等之毒品來源係由鄭育倉所提供
    ，惟鄭育倉業於99年6月9日死亡，故無從查證是否係提供被
    告二人毒品之人，另被告二人所提供之毒品來源之行動電話
    0000000000申請人徐慶珍，因警方無法查得其人行蹤，該行
    動電話亦無通聯紀錄，致無法查獲其他正犯或共犯等情，有
    台中地檢署99年5月10日中檢輝忠字第080167號函、台中縣
    警察局大甲分局99年6月29日中縣甲警偵字第0990010577號
    函、臺灣臺中地方法院檢察署99年6月30日中檢輝忠字第095
    555號函在卷可參，本件自無法再依毒品危害防制條例第17
    條第1項之規定減輕其刑，附此敘明，渠等所為之各次販賣
    第一級、第二級毒品之行為，犯意各別，行為互殊，顯係基
    於各別犯意為之，均應分論併罰。爰審酌被告二人均有犯罪
    前科，有前揭紀錄表可參，及被告甲○○於共犯中係立於主
    要角色，被告乙○○係次要角色，及其二人均因本身施用毒
    品耗費不眥至犯本罪，犯罪所得不多，惟販賣對象不少，犯
    後坦承認罪等一切情狀，分別量處如主文所示之刑，並定其
    應執行刑，再被告二人係犯毒品危害防制條例第4條之罪，
    供其二人犯罪所用之0000000000號行動電話一支（含ＳＩＭ
    卡一張），係被告乙○○申請ＳＩＭ卡，行動電話則為鄭育
    倉提供被告乙○○所使用，而歸其所有，業據被告乙○○供
    明在卷，依同條第19條第1項之規定沒收之；其二人於附表1
    、2犯罪所得財物，均未扣案，依同條例第19條第1項規定，
    共同犯罪部分連帶沒收，如全部或一部不能沒收時，連帶以
    其財產抵償之。被告甲○○單獨犯罪部分，均沒收之，如全
    部或一部不能沒收時，追徵其價額（不詳門號手機及ＳＩＭ
    卡部分）或以其財產抵償之（現金部分）。至其二人雖有多
    次販賣毒品之犯行，惟時間係集中於98年12月至99年1月間
    ，時間非長久，所得金額亦非多，尚難認為有犯罪之習慣，
    尚不宜依刑法第90條第1項之規定，於刑之執行前，令入勞
    動處所強制工作，附此敘明。
三、據上論斷，應依刑事訴訟法第二百九十九條第一項前段，毒
    品危害防制條例第四條第一項、第二項、第十七條第一項、
    第十九條第一項、刑法第十一條、第二十八條、第四十七第
    一項、第五十九條、第五十一條第五款，判決如主文。
中    華    民    國    99    年    8     月    3     日
                  刑事第一庭    審判長法  官  林三元
                                      法  官  許惠瑜
                                      法  官  林清鈞
以上正本證明與原本無異。
如不服本判決應於收受判決後10日內向本院提出上訴書狀，並應
敘述具體理由；其未敘述上訴理由者，應於上訴期間屆滿後20日
內向本院補提理由書（均須按他造當事人之人數附繕本）「切勿
逕送上級法院」。
                                      書記官  陳貴卿
中    華    民    國    99    年     8     月    3    日
附表1：甲○○、乙○○二人共同販賣毒品部分
┌───┬───────────┬──────────┐
│編號  │犯    罪    事    實  │罪                刑│
├───┼───────────┼──────────┤
│      │甲○○、乙○○共同於99│甲○○、乙○○共同販│
│ 一   │年1 月10日晚上，由李騰│賣第二級毒品，甲○○│
│      │榆以其使用之門號093630│，累犯，處有期徒刑參│
│      │1866號行動電話與甲○○│年，乙○○處有期徒刑│
│      │、乙○○等二人共同使用│貳年；扣案0000000000│
│      │之門號0000000 000號行 │ 號行動電話壹支(含  │
│      │動電話談妥交易第二級毒│SIM 卡壹張)沒收，未 │
│      │品甲基安非他命細節後，│扣案販賣毒品所得現金│
│      │推由乙○○以每小包新台│新台幣壹仟元連帶沒收│
│      │幣(下同)10 00元價格， │，如全部或一部不能沒│
│      │在台中縣大甲鎮建興里之│收，以其二人財產連帶│
│      │不知名小巷內，販賣甲基│抵償之。            │
│      │安非他命壹小包予李騰榆│                    │
│      │。                    │                    │
├───┼───────────┼──────────┤
│      │甲○○、乙○○共同於98│甲○○、乙○○共同販│
│ 二   │年12月1 日，由劉仕憲以│賣第一級毒品，甲○○│
│      │其使用之室內門號04-269│，累犯，處有期徒刑玖│
│      │91202號電話與甲○○、 │年，乙○○處有期徒刑│
│      │乙○○等二人共同使用之│捌年；扣案0000000000│
│      │門號0000000000號行動電│號行動電話壹支(含SIM│
│      │話談妥交易第一級毒品海│卡壹張)沒收，未扣案 │
│      │洛因細節後，甲○○、黃│販賣毒品所得現金新台│
│      │芝二人以每小包1000元│幣壹仟元連帶沒收，如│
│      │價格，在國道三號高速公│全部或一部不能沒收，│
│      │路龍井交流道下，共同販│以其二人財產連帶抵償│
│      │賣海洛因壹小包予劉仕憲│之。                │
│      │。                    │                    │
├───┼───────────┼──────────┤
│      │甲○○、乙○○共同於98│甲○○、乙○○共同販│
│ 三   │年12月4 日，由劉仕憲以│賣第一級毒品，甲○○│
│      │其使用之室內門號04-269│，累犯，處有期徒刑玖│
│      │91202號電話與甲○○、 │年，乙○○處有期徒刑│
│      │乙○○等二人共同使用之│捌年；扣案0000000000│
│      │門號0000000000號行動電│號行動電話壹支(含SIM│
│      │話談妥交易第一級毒品海│卡壹支)沒收，未扣案 │
│      │洛因細節後，甲○○、黃│販賣毒品所得現金新台│
│      │芝二人以每小包1000元│幣壹仟元連帶沒收。如│
│      │價格，在國道三號高速公│全部或一部不能沒收，│
│      │路龍井交流道下，販賣海│以其財產連帶抵償之。│
│      │洛因壹小包予劉仕憲。  │                    │
├───┼───────────┼──────────┤
│      │甲○○、乙○○共同於98│甲○○、乙○○共同販│
│ 四   │年12月31日，由鄭文良以│賣第二級毒品，甲○○│
│      │其使用之室內門號04-268│，累犯，處有期徒刑貳│
│      │14158號電話與甲○○、 │年拾月，乙○○處有期│
│      │乙○○等二人共同使用之│徒刑壹年拾月；扣案09│
│      │門號0000000000號行動電│00000000號行動電話壹│
│      │話談妥交易第二級毒品甲│支(含SIM卡壹支)沒收 │
│      │基安非他命細節後，推由│，販賣毒品所得現金新│
│      │乙○○以每小包500元價 │台幣伍佰元連帶沒收，│
│      │格，在臺中縣大甲鎮臨江│如全部或一部不能沒收│
│      │路150巷28號之住處樓下 │，以其財產連帶抵償之│
│      │，販賣甲基安非他命壹小│。                  │
│      │包予鄭文良。          │                    │
├───┼───────────┼──────────┤
│      │甲○○、乙○○共同於99│甲○○、乙○○共同販│
│ 五   │年1 月2 日，由陳宗隆以│賣第一級毒品，甲○○│
│      │其使用室內門號 04-2681│，累犯，處有期徒刑捌│
│      │41558號電話與甲○○、 │年拾月，乙○○處有期│
│      │乙○○等二人共同使用之│徒刑柒年拾月；扣案  │
│      │門號0000000000號行動電│0000000000號行動電話│
│      │話談妥交易第一級毒品海│壹支(含SIM卡壹張)沒 │
│      │洛因細節後，甲○○、黃│收，未扣案販賣毒品所│
│      │芝二人共同以每小包50│得現金新台幣伍佰元連│
│      │0元價格，在臺中縣大甲 │帶沒收，如全部或一部│
│      │鎮內某福懋加油站，販賣│不能沒收，以其財產連│
│      │海洛因壹小包予陳宗隆。│帶抵償之。          │
└───┴───────────┴──────────┘
附表2：甲○○單獨販賣毒品部分
┌───┬───────────┬──────────┐
│編號  │犯    罪    事    實  │罪                刑│
├───┼───────────┼──────────┤
│      │甲○○於98年12月1 日，│甲○○犯販賣第二級毒│
│ 一   │由嚴景揚以其使用之門號│品罪，累犯，處有期徒│
│      │0000000000號行動電話與│刑參年肆月，扣案0916│
│      │被告使用之門號00000000│154605號行動電話壹支│
│      │05號行動電話談妥交易毒│(含SIM卡壹支)沒收， │
│      │品細節後，由甲○○以每│未扣案販賣毒品所得現│
│      │小包新台幣(下同)3000  │金新台幣仟元沒收，│
│      │元價格，在國道三號高速│如全部或一部不能沒收│
│      │公路苑裡交流道下，販賣│，以其財產抵償之。  │
│      │甲基安非他命壹小包予嚴│                    │
│      │景揚。                │                    │
├───┼───────────┼──────────┤
│      │甲○○於98年12月2 日，│甲○○販賣第二級毒品│
│ 二   │由嚴景揚以其使用之門號│，累犯，處有期徒刑參│
│      │0000000000號行動電話與│年肆月，扣案00000000│
│      │甲○○使用之門號091615│ 05號行動電話壹支(含│
│      │46 05號行動電話談妥交 │SIM卡壹張)沒收，未扣│
│      │易毒品細節後，由甲○○│案販賣毒品所得現金新│
│      │以每小包3000元價格，在│台幣仟元沒收，如全│
│      │國道三號高速公路苑裡交│部或一部不能沒收，以│
│      │流道下，販賣甲基安非他│其財產抵償之。      │
│      │命壹小包予嚴景揚。    │                    │
├───┼───────────┼──────────┤
│      │甲○○於98年12月3 日，│甲○○販賣第一級毒品│
│ 三   │由邱志賢以其使用之門號│，累犯，處有期徒刑玖│
│      │0000000000號行動電話與│年，扣案0000000000號│
│      │甲○○使用之門號091615│行動電話壹支（含SIM │
│      │46 05號行動電話談妥交 │卡壹張)沒收，未扣案 │
│      │易毒品細節後，由甲○○│販賣毒品所得不詳門號│
│      │以每小包1000元價格(以 │手機壹支(含SIM卡壹張│
│      │不詳門號手機一支，含  │)沒收，如全部或一部 │
│      │SIM卡一張抵充價金)，在│不能沒收，追徵其價額│
│      │國道三號高速公路苑裡交│。                  │
│      │流道下，販賣海洛因壹小│                    │
│      │包予邱志賢。          │                    │
├───┼───────────┼──────────┤
│      │甲○○於98年12月1 日，│甲○○販賣第二級毒品│
│      │由傅凱彬以其使用之門號│罪，累犯，處有期徒刑│
│ 四   │0000000000號行動電話與│參年貳月，扣案091615│
│      │甲○○使用之門號091615│ 4605號行動電話壹支 │
│      │46 05號行動電話談妥交 │(含SIM卡壹支)沒收， │
│      │易毒品細節後，由甲○○│未扣案販賣毒品所得現│
│      │以每小包1500元價格，在│金新台幣壹仟伍佰元沒│
│      │臺中縣沙鹿鎮靜宜大學附│收，如全部或一部不能│
│      │近，販賣甲基安非他命壹│沒收，以其財產抵償之│
│      │小包予傅凱彬。        │。                  │
└───┴───────────┴──────────┘
附錄論罪科刑法條
毒品危害防制條例第4條第1項、第2項
製造、運輸、販賣第一級毒品者，處死刑或無期徒刑；處無期徒
刑者，得併科新臺幣 2 千萬元以下罰金。
製造、運輸、販賣第二級毒品者，處無期徒刑或 7 年以上有期
徒刑，得併科新臺幣 1 千萬元以下罰金。

司法院資訊處製作；財團法人民間司法改革基金會備份。
